# 出售原材料，已出库，未开票，计入什么科目合适

提问人：18086508379 时间：2019-05-09 11:31:03
我司出售一批原材料，原材已出库，对账开票应该在下月了，借方计入什么科目合适呢?
计入发出商品，是否合适呢？原材料放进发出商品，有点怪怪的
或者，能否计入应收账款—暂估 仅仅是送货了，确定应收是否合适呢？
请各位指教，谢谢！

回答人：chenyiwei
要看何时满足收入确认条件（对照《企业会计准则第 14 号——收入》，而不仅仅是以开票为依据）。如果已满足收入确认条件，则应及时确认收入、销项税额和应收账款；如果确实不满足收入确认条件的，则按账面价值转入发出商品，不能暂估应收账款（与未确认收入的判断不符）。